JANDER DA COSTA NERY

Tecnologia da Informação | Desenvolvedor Fullstack

Contato

Telefone: (92) 99531-9977

Email: jander.webmaster@gmail.com LinkedIn: linkedin.com/in/jander-nery GitHub: github.com/jnerydesigner Portfolio: jandenery.seligadev.com.br

Resumo Profissional

Desenvolvedor Fullstack com expertise em NodeJS, ReactJS, React Native, Java (Spring Boot), e experiência significativa em Backend com NestJS. Possuo habilidades em práticas ágeis, Clean Code, e arquitetura limpa. Experiência em ambientes de alta disponibilidade, integração de microserviços e automação de processos com Jenkins e AWS. Conhecimento avançado em diversas ferramentas e tecnologias, incluindo Docker, Git, PostgreSQL, MongoDB, e Redis filas com RabbitMQ.

Formação Acadêmica

- Bacharelado em Sistemas de Informação, Universidade Estácio de Sá, Concluído em Dez/2020
- Pós-Graduação em MBA em Auditoria e Segurança em Sistemas de Informação, UNEOURO, 01/2024

Certificações e Cursos

- Certificação Rocketseat: NodeJS, ReactJS, React Native
- Certificação em Laravel, Upinside
- AWS Certified Cloud Practitioner
- Clean Architecture e Clean Code, Rodrigo Branas
- Git, Docker, Jenkins, AWS (SQS, ECS, EC2, S3)

Experiência Profissional

• **Bemol Digital** – *Software Engineer*

Período: 11/11/2024 - Atual

Atividades:

Criação e implementação de funções para Salesforce, incluindo desenvolvimento de LWC (Lightning Web Components), Apex Class, Visualforce Pages, e ajustes na inteligência artificial Einstein.

• **COMPASS UOL** – Desenvolvedor Sênior

Período: 10/2022 - 02/2024

Atividades:

Desenvolvimento de sistemas complexos utilizando NestJS, AWS, NodeJS e

microserviços. Projetos para empresas como Unidas Rent a Car, Poliedro Educação, Grupo Raia/Drogasil e Track & Field, com foco em escalabilidade e performance.

• PROGRESS RAIL, A CATERPILLAR COMPANY – Desenvolvedor Full Stack Sênior

Período: 04/2022 – 10/2022

Atividades:

Integração de serviços ferroviários com Spring Boot, Groovy, Angular, e criação de bots para integração de sistemas, incluindo CI/CD com Jenkins e AWS.

• ITBAM - CONECTHUS - Desenvolvedor Backend Sênior

Período: 08/2021 – 03/2022

Atividades:

Desenvolvimento de sistemas de bilhetagem Eletrônica para o Exército Brasileiro e autenticação OAuth2 com NodeJS, NestJS, Postgres, Docker, e MongoDB.

• PROSAM - Programas Sociais da Amazônia

Período: 06/2010 – 10/2017

Atividades:

Desenvolvimento de sistema para controle de hora trabalhada através da Web e desenvolvimento de um site institucional.

Habilidades Técnicas

- Backend: NodeJS, NestJS, Java (Spring Boot), Microserviços, APIs RESTful, AWS
- Frontend: ReactJS, Angular, React Native, Tailwind CSS, Styled Components
- Bancos de Dados: PostgreSQL, MongoDB, MySQL
- Ferramentas: Git, GitHub, GitLab, Docker, Jenkins, AWS
- Metodologias: TDD, Scrum, DevOps, SOLID

Idiomas

- Português (Nativo)
- Inglês (Intermediário)